【裁判字號】    97,訴,809
【裁判日期】    970930
【裁判案由】    違反毒品危害防制條例
【裁判全文】
臺灣雲林地方法院刑事判決               97年度訴字第809號
公  訴  人  臺灣雲林地方法院檢察署檢察官
被      告  甲○○
                    國民
上列被告因違反毒品危害防制條例案件，經檢察官提起公訴（97
年度毒偵字第655 、1024號），於本院準備程序進行中，被告就
被訴事實為有罪之陳述，經本院聽取當事人意見後，認宜由獨任
法官進行簡式審判程序，裁定進行簡式審判程序，判決如下：
    主  文
甲○○施用第一級毒品，累犯，處有期徒刑捌月，扣案第一級毒
品海洛因壹包（驗餘淨重零點零貳公克）沒收銷燬之，扣案包裝
上開第一級毒品海洛因之夾鏈袋壹只沒收之；又施用第一級毒品
，累犯，處有期徒刑捌月；又施用第二級毒品，累犯，處有期徒
刑肆月，吸食器壹組沒收之；又施用第二級毒品，累犯，處有期
徒刑肆月。應執行有期徒刑壹年拾月，扣案第一級毒品洛因壹包
（驗餘淨重零點零貳公克）沒收銷燬之，扣案包裝上開第一級毒
品海洛因之夾鏈袋壹只、吸食器壹組均沒收之。
    犯罪事實及證據名稱
一、犯罪事實：
    甲○○前因違反麻醉藥品管理條例案件，經臺灣高等法院臺
    南分院於民國87年02月16日，以86年度上訴字第1978號判決
    判處有期徒刑6 年4 月確定，於90年05月03日假釋出監，嗣
    經撤銷假釋執行殘刑，於96年01月01日縮刑期滿執行完畢。
    又因施用毒品案件，經觀察、勒戒後，認有繼續施用毒品之
    傾向，經本院裁定令入戒治處所施以強制戒治，於93年04月
    01日停止戒治，所餘期間付保護管束，於93年09月03日保護
    管束期滿，由臺灣雲林地方法院檢察署檢察官於93年09月16
    日，以93年度戒毒偵字第24號為不起訴處分確定。甲○○於
    強制戒治執行完畢釋放後5 年內，猶未能戒除毒癮，復分別
    基於施用第一級毒品海洛因（以下稱海洛因）及第二級毒品
    甲基安非他命（以下稱甲基安非他命）之犯意，為下列行為
    ：
(一)、於97年04月15日晚間08時許，在其雲林縣北港鎮○○里○○鄰
    ○○路347 之2 號5 樓住處，以將毒品海洛因摻水置於注射
    針筒內，再以注射針筒注射手臂靜脈血管之方式，施用海洛
    因1 次；另於97年04月15日上午07時許，在其上開住處，以
    將甲基安非他命置於玻璃球內，再以火燒烤使之產生白色煙
    霧後，吸食其煙之方式，施用甲基安非他命1 次。嗣於97年
    04月16日中午12時許，在其上開住處，為警查獲，並扣得海
    洛因1 包（驗餘淨重0.02公克）及其所有供施用甲基安非他
    命之吸食器1 組等物，經採尿液送驗，檢出海洛因、甲基安
    非他命陽性反應，查悉上情。
(二)、甲○○於97年04月16日為警查獲後，復另行起意，於97年05
    月08日上午10時30分許，在其上開住處，以將海洛因摻水置
    於注射針筒內，再以注射針筒注射手臂皮膚之方式，施用海
    洛因1 次；另於97年05月08日上午07、08時許，在上開住處
    ，以將甲基安非他命置於玻璃球內，再以火燒烤使之產生白
    色煙霧後，吸食其煙之方式，施用甲基安非他命1 次。嗣於
    同日晚間08時20分許，在其上開住處，為警查獲，經採尿送
    驗，檢出嗎啡及甲基安非他命陽性反應，而悉上情。
二、程序部分：
    本件被告甲○○所犯均為死刑、無期徒刑、最輕本刑為3 年
    以上有期徒刑以外之罪，被告於準備程序中均就被訴事實為
    有罪之陳述，經法官告知簡式審判程序之旨，並聽取公訴人
    、被告之意見後，合議庭認為適宜，依刑事訴訟法第273 條
    之1 第1 項規定，裁定進行簡式審判程序。又刑事訴訟法第
    159 條第1 項規定：被告以外之人於審判外之言詞或書面陳
    述，除法律有規定者外，不得作為證據。惟同條第2 項例外
    規定：法院以簡式審判程序，不適用之。故本件不適用傳聞
    排除法則有關限制證據能力之相關規定。並得依同法第310
    條之2 之準用同法第454 條之規定製作略式判決書，僅需記
    載犯罪事實、證據名稱及應適用之法條，並得以簡略方式為
    之。
三、證據名稱：
(一)、查獲煙毒嫌犯尿液送驗真實姓名對照表2份。
(二)、臺灣檢驗科技股份有限公司97年04月30日、97年05月21日濫
    用藥物尿液檢驗報告。
(三)、扣案海洛因1 包、行政院衛生署草屯療養院97年05月21日草
    療鑑字第0970004604號鑑定書。
(四)、公務電話紀錄單1份。
(五)、扣案吸食器1組。
(六)、臺灣雲林地方法院檢察署93年度戒毒偵字第24號不起訴處分
    書、刑案資料查註紀錄表、全國施用毒品案件紀錄表、矯正
    簡表。
(七)、被告之警詢、偵查筆錄，及於本院審理時之自白。
(八)、被告自白與上述積極證據相符，顯屬真實。本件事證明確，
    被告犯行洵堪認定，自應依法論科。
四、論罪科刑之理由：
(一)、核被告所為，係犯毒品危害防制條例第10條第1 項之施用第
    一級毒品罪，及毒品危害防制條例第10條第2 項之施用第二
    級毒品罪。被告持有毒品海洛因、甲基安非他命之低度行為
    為施用毒品海洛因、甲基安非他命之高度行為所吸收，不另
    論罪。被告於97年04月15日施用第一、二級毒品，為警查獲
    後，其施用第一、二級毒品犯意已經中斷，嗣於同年05月08
    日又施用第一、二級毒品，顯然其前後二次分別施用第一級
    毒品、第二級毒品之犯行，均犯意各別，且先後二次分別施
    用第一、二級毒品之行為，時間相隔將近1 個月之久，雖為
    多次之複數行為，惟其並未具備預先反覆實施之犯意甚為明
    確，實難單以被告前後二次觸犯相同之毒品危害防制條例第
    10條第1 項施用第一級毒品罪名及毒品危害防制條例第10條
    第2 項施用第二級毒品罪名，即謂其先後施用第一、二級毒
    品之行為，為集合犯之實質上一罪關係，故被告先後二次分
    別施用第一、二級毒品之四罪間，應予分論併罰。
(二)、被告前因違反麻醉藥品管理條例案件，經臺灣高等法院臺南
    分院於87年02月16日，以86年度上訴字第1978號判決判處有
    期徒刑6 年4 月確定，於90年05月03日假釋出監，嗣經撤銷
    假釋執行殘刑，於96年01月01日縮短刑期執行完畢，有臺灣
    高等法院被告前案紀錄表在卷可稽，被告於有期徒刑執行完
    畢後，5 年內再故意犯本件有期徒刑以上之罪，均應依刑法
    第47條第1 項規定，論以累犯，並各加重其刑。
(三)、本院審酌被告前有贓物、麻醉藥品管理條例、毒品危害防制
    條例等犯罪前科，素行不佳，被告前因施用毒品而經觀察勒
    戒、強制戒治，仍無法戒斷毒癮，不能抗拒毒品之誘惑，把
    持不住，再度沾染毒品，顯見毒癮不淺，品行亦有不端，惟
    其犯後已坦承犯行，且其施用毒品行為僅戕害自身，尚未造
    成其他危害，未婚，並無子女，從事油漆工作，約入約新臺
    幣2 萬元左右，有正當工作及固定收入，為高中肄業，教育
    程度不高等一切情狀，分別量處如主文所示之刑，並定其應
    執行之刑。
(四)、扣案海洛因1 包，應依毒品危害防制條例第18條第1 項前段
    規定沒收銷燬之，另扣案包裝上開海洛因之夾鍊袋1 只、吸
    食器1 組，均係供或預備供被告施用海洛因、甲基安非他命
    所用之物，且為被告所有，業據被告供述在卷，爰依刑法第
    38條第1 項第2 款規定宣告沒收。
五、應適用之法律：
(一)、刑事訴訟法第273 條之1 第1 項、第299 條第1 項前段、第
    310 條之2 、第454 條。
(二)、毒品危害防制條例第10條第1 項、第2 項、第18條第1 項前
    段，刑法第11條前段、第47條第1 項、第51條第5 款、第38
    條第1 項第2 款。
本案經檢察官江柏青到庭執行職務。
中    華    民    國    97    年    9     月    30    日
                  刑事第六庭    法  官  李秋瑩
以上正本證明與原本無異。
如不服本判決，應於判決送達後10日內向本院提出上訴狀（須附
繕本）。
                                書記官  邱明通
中    華    民    國    97    年    9     月    30    日
附錄本案論罪科刑法條全文：
毒品危害防制條例第10條
施用第一級毒品者，處 6 月以上 5 年以下有期徒刑。
施用第二級毒品者，處 3 年以下有期徒刑。


司法院資訊處製作；財團法人民間司法改革基金會備份。
